臺灣桃園地方法院民事裁定　　　　　　　 100年度聲字第82號
聲　請　人　李政哲
相　對　人　林羅珍妹
上列當事人間聲請停止強制執行事件，本院裁定如下：
    主  文
聲請人以新臺幣參萬元或同額之銀行無記名式可轉讓定期存單供
擔保後，本院一○○年度司執字第一○一九三號遷讓房屋強制執
行事件關於如附表所示不動產之強制執行程序，於本院一○○年
度訴字第四八○號第三人異議之訴事件判決確定或終結前，應暫
予停止。
    理  由
一、按第三人就執行標的物有足以排除強制執行之權利者，得於
    強制執行程序終結前，向執行法院對債權人提起異議之訴；
    次按有回復原狀之聲請，或提起再審或異議之訴，或對於和
    解為繼續審判之請求，或提起宣告調解無效之訴、撤銷調解
    之訴，或對許可強制執行之裁定提起抗告時，法院因必要情
    形或依聲請定相當並確實之擔保，得為停止強制執行之裁定
    ，強制執行法第15條及第18條第2 項分別定有明文。
二、本件聲請意旨略以：相對人林羅珍妹與債務人李金娜間遷讓
    房屋強制執行事件，業經相對人以本院99年度壢簡調字第
    345 號調解筆錄為執行名義，經聲請本院准以100 年度司執
    字第10193 號遷讓房屋事件受理，限期命債務人李金娜依本
    院上開調解筆錄第1 項所載：「債務人應將坐落於桃園縣楊
    梅鎮○○○段1363建號建物（門牌號碼為桃園縣楊梅鎮○○
    路130 之1 號房屋）遷讓返還予相對人」自動履行。惟上開
    房屋係聲請人與相對人之被繼承人林綺菁於民國80年3 月30
    日結婚後，聲請人於81年3 月23日出資新臺幣（下同）146
    萬元所購買、而以林綺菁名義登記之信託財產，依信託法第
    12條規定，對信託財產不得強制執行；違反前項規定者，委
    託人、受益人或受託人得於強制執行程序終結前，向執行法
    院對債權人提起異議之訴；強制執行法第18條第2 項、第3
    項之規定，於前項情形，準用之。是系爭房屋為信託財產，
    相對人即不得聲請強制執行，聲請人為委託人，業已依上開
    規定提起第三人異議之訴，爰依強制執行法第18條第2 項規
    定聲請本院100 年度司執字第10193 號遷讓房屋強制執行事
    件所為強制執行程序，於聲請人以現金或等值之銀行可轉讓
    定期存款單供擔保後，准予停止執行等語。
三、經查，聲請人主張本院100 年度司執字第10193 號遷讓房屋
    強制執行事件之執行標的物即附表所示之不動產為其以相對
    人之被繼承人林綺菁名義登記之信託財產，聲請人已對相對
    人提起第三人異議之訴請求撤銷前開強制執行程序並命相對
    人應將系爭房屋暨其坐落基地即桃園縣楊梅鎮○○○段195
    之86地號土地權利範圍4 分之1 移轉登記返還予聲請人等情
    ，業經聲請人提出第三人異議之訴起訴狀及其所附聲請人與
    相對人被繼承人林綺菁之公開結婚儀式照片、系爭房屋及上
    開195 之86地號土地之臺灣省桃園縣土地登記簿、建築改良
    物登記簿、土地登記第二類謄本、建物登記第二類謄本、聲
    請人戶籍謄本、聲請人繳交系爭房地貸款之元大銀行帳戶放
    款往來交易明細、系爭房屋抵押權設定契約書與他項權利證
    明書等影本為證，並經本院依職權調閱上開強制執行卷宗及
    本院100 年度訴字第480 號第三人異議之訴卷宗核閱屬實，
    則聲請人依強制執行法第18條第2 項規定聲請停止如附表所
    示不動產之強制執行程序，尚非無據，應予准許。
四、次查，聲請人所提第三人異議之訴之訴訟標的價額為其主張
    購買系爭房地之價格146 萬元，其標的價額未逾民事訴訟法
    上訴第三審所定金額，不得上訴第三審，該訴訟事件應至二
    審確定，再依司法院所公布之各級法院辦案期限實施要點第
    2 點規定，民事第一、二審審判案件期限各為1 年4 個月、
    2 年，經本院調閱上開第三人異議之訴事件卷宗，依案情繁
    雜程度初步研判，推定二審審理期間加計行政作業期間以3
    年4 個月為適當，故上開第三人異議之訴自起訴時起迄判決
    確定時止，預估聲請人提起第三人異議之訴獲准停止遷讓房
    屋執行因而致相對人可能遭3 年4 個月即40個月相當於租金
    之損害。按城市地方租用房屋之租金，以不超過土地及建築
    物申報總價額年息百分之10為限，土地法第97條第1 項定有
    明文，而土地法第97條第1 項規定所謂之土地價額，依同法
    施行法第25條之規定，係指法定地價而言，而土地法第148
    條規定土地所有權人依土地法所申報之地價為法定地價，故
    土地法第97條第1 項所謂之土地申報價額，即指該土地之申
    報地價。查系爭房屋坐落之基地為桃園縣楊梅鎮○○○段19
    5 之86地號土地、面積226 平方公尺、權利範圍4 分之1 ，
    96年1 月申報地價為每平方公尺880 元，而系爭房屋99年度
    課稅現值為13萬元，有系爭土地登記謄本及系爭建物99年度
    房屋稅繳納證明書各1 紙附卷足參。本院認本件房屋租金應
    以土地及其建築物申報總價年息百分之5 計算為適當，則相
    對人因停止系爭房屋強制執行程序所可能遭受之相當於租金
    損害應為2 萬9,953 元｛計算式：〔（880 ×226 ×1/4 ）
    ＋130,000 〕×5%÷12×40＝29,953，元以下四捨五入｝，
    茲取其概數3 萬元作為相對人可能受損害金額為酌定相當擔
    保金額。綜上各情，准聲請人以3 萬元或同額之銀行無記名
    式可轉讓定期存單供擔保後，於本院100 年度訴字第480 號
    第三人異議之訴事件判決確定或終結前，停止本院100 年度
    司執字第10193 號遷讓房屋事件就系爭建物之強制執行程序
    。
五、爰依強制執行法第18條第2 項，裁定如主文。
中    華    民    國   100    年    3     月    31    日
                  民事第二庭    法  官   劉佩宜
以上正本證明與原本無異。
本裁定得抗告。
如不服本裁定應於送達後10日內向本院提出抗告狀，並應繳納抗
告費新台幣1000元。
中    華    民    國   100    年    3     月    31    日
                                書記官   洪千棻
附表
┌──┬──┬────┬────┬────┬─────┐
│編號│建號│基地坐落│建築式樣│建物總面│附屬建物用│
│    │    ├────┤、主要建│積（平方│途及面積（│
│    │    │建物門牌│築材料及│公尺）  │平方公尺）│
│    │    │        │房屋層數│        │          │
├──┼──┼────┼────┼────┼─────┤
│ 1  │1363│桃園縣楊│住家用、│63.55   │露台 27.6 │
│    │    │梅鎮二重│5 層鋼筋│        │          │
│    │    │溪段195 │混凝土造│        │          │
│    │    │之86地號│        │        │          │
│    │    ├────┤        │        │          │
│    │    │桃園縣楊│        │        │          │
│    │    │梅鎮裕成│        │        │          │
│    │    │路130 之│        │        │          │
│    │    │1 號    │        │        │          │
└──┴──┴────┴────┴────┴─────┘